臺灣苗栗地方法院刑事判決　　　　　　　100年度訴字第626號
公　訴　人　臺灣苗栗地方法院檢察署檢察官
被　　　告　楊志發
選任辯護人　張欽昌律師
上列被告因違反槍砲彈藥刀械管制條例案件，經檢察官提起公訴
（100 年度偵字第4247號），本院判決如下：
    主  文
楊志發未經許可，持有可發射子彈具有殺傷力之空氣長槍，處有
期徒刑壹年陸月，併科罰金新臺幣壹萬元，罰金如易服勞役，以
新臺幣壹仟元折算壹日。緩刑年。
扣案811 型空氣長槍壹枝（槍枝管制編號：0000000000）、二氧
化碳鋼瓶壹瓶、鋼珠壹包、槍管肆枝及滅音器貳枝，均沒收。
    事  實
一、楊志發於民國（下同）92、93年間，在不詳地點，收受綽號
    「小明」之不詳姓名年籍男子所贈與具有殺傷力之空氣長槍
    （槍枝管制編號：0000000000號）1 枝及替換之槍管4 支後
    ，即未經許可而持有之。嗣經警於100 年7 月27日上午9 時
    30 分 許，持本院法官所核發之搜索票，前往其苗栗縣大湖
    鄉義和村16鄰盛興5 號住處搜索查獲，並扣得811 型空氣長
    槍1 枝、二氧化碳鋼瓶1 瓶、鋼珠1 包、槍管4 枝及滅音器
    2 枝。
二、案經苗栗縣警察局大湖分局移送臺灣苗栗地方法院檢察署檢
    察官偵查起訴。
    理  由
一、前揭犯罪事實，業據被告楊志發於警詢、檢察官偵訊時、本
    院準備程序及審理時坦承不諱（偵卷第14至16頁、第43、44
    頁及本案卷第30、31頁），並有扣案之811 型空氣長槍1 枝
    （槍枝管制編號：0000000000號）、二氧化碳鋼瓶1 瓶、鋼
    珠1 包、槍管4 枝、滅音器2 枝可證，另有現場照片8 張附
    於偵卷第28至31頁可查。而扣案之空氣槍1 枝（槍枝管制編
    號：0000000000號），經送請內政部警政署刑事警察局以檢
    視法、性能檢驗法、動能測試法檢驗，結果證實該送鑑空氣
    槍係氣體動力式槍枝，以外接高壓鋼瓶內氣體為發射動力，
    經以金屬彈丸測試3 次，其中彈丸（直徑6.0m m、重量0.88
    g ）最大發射速度為每秒177 公尺，計算其動能為13焦耳，
    換算其單位面積動能為每平方公分45焦耳（見偵卷第46、47
    頁），而據我國內政部警政署刑事警察局、日本科學警察研
    究所實驗，單位面積動能每平方公分達24焦耳，可穿入活豬
    皮肉層，而達20焦耳時，足以穿入人體皮肉層，足見扣案空
    氣槍已具殺傷力。綜上事證參互以析，足認被告之自白與事
    實相符，應可採信，本案事證明確，被告犯行堪予認定，應
    依法論科。
二、核被告所為，係犯槍砲彈藥刀械管制條例第8 條第4 項之未
    經許可持有可發射子彈具有殺傷力之空氣槍罪。又被告一時
    失慮、誤蹈法網致觸犯本案重罪，本院審酌上開槍枝發射動
    能不高，只可發射鋼珠，其殺傷力遠不及制式槍枝或其他可
    發射子彈之改造槍枝，被告犯罪之情節輕微，若科以該罪之
    法定最低刑度，未免情輕法重，且難謂符合罪刑相當性及比
    例原則，兼參酌本案起訴書之建議，爰依同條第6 項規定，
    酌減其刑。
三、爰審酌被告犯罪動機、目的、手段，暨其犯罪後坦承犯行，
    態度尚佳，頗有悔意，從輕量處如主文所示之刑，並就罰金
    刑部分諭知易服勞役之折算標準。又被告前未曾受有期徒刑
    以上刑之宣告，此有臺灣高等法院被告前案紀錄表存卷可證
    ，是本院認被告經此起訴審判，應知所警惕，對其所處之刑
    ，以暫不執行為適當，爰依刑法第74條第1 項第1 款規定併
    諭知緩刑3 年。
四、扣案之空氣長槍1 枝（槍枝管制編號：0000000000號），經
    鑑定結果，具有殺傷力，有前開刑事警察局槍彈鑑定書在卷
    可證，故屬違禁物，應依刑法第38條第1 項第1 款之規定宣
    告沒收。關於其他扣案物品，被告陳稱：二氧化碳鋼瓶1 瓶
    係為前述槍枝加氣、鋼珠1 包係為裝入前述槍枝射擊、槍管
    4 枝係為前述槍枝換裝之用、滅音器2 枝係為前述槍枝射擊
    滅音之用等語（見本案卷第30頁），故均屬前述槍枝之配件
    ，而從前述槍枝之用，並非單獨使用，性質上應屬從物，亦
    應依刑法第38條第1 項第1 款規定，宣告沒收之。至扣案之
    另枝空氣槍（查緝單位苗栗縣警察局自行編碼為：00000000
    0 號），經苗栗縣警察局測試未貫穿鋁板，單位面積動能未
    超過每平方公尺16焦耳，故無殺傷力，此有苗栗縣警察局氣
    體動力式槍枝（空氣槍）動能初篩報告表1 件附於偵卷第38
    至40頁可證，即非屬違禁物，爰不予宣告沒收，附此敘明。
五、據上論斷，應依刑事訴訟法第299 條第1 項前段，槍砲彈藥
    刀械管制條例第8 條第4 項、第6 項，刑法第11條前段、第
    42條第3 項前段、第38條第1 項第1 款、第74條第1 項第1
    款，判決如主文。
本案經檢察官盧美如到庭執行職務。
中    華    民    國    100     年    11  月    2    日
                  刑事第一庭審判長法  官  柳章峰
                                  法  官  林大為
                                  法  官  伍偉華
以上正本證明與原本無異。
如不服本判決應於收受判決後10日內向本院提出上訴書狀，並應
敘述具體理由；其未敘述上訴之理由者，應於上訴期間屆滿後20
日內向本院補提理由書（均須按他造當事人之人數附繕本），切
勿逕送上級法院。
                                  書記官  蕭雅文
中    華    民    國  100     年    11    月    2    日
附錄本案論罪科刑之法條全文：
槍砲彈藥刀械管制條例第8條
未經許可，製造、販賣或運輸鋼筆槍、瓦斯槍、麻醉槍、獵槍、
空氣槍或第 4 條第 1 項第 1 款所定其他可發射金屬或子彈具
有殺傷力之各式槍砲者，處無期徒刑或 5 年以上有期徒刑，併
科新臺幣 1 千萬元以下罰金。
未經許可，轉讓、出租或出借前項所列槍枝者，處 5 年以上有
期徒刑，併科新臺幣 1 千萬元以下罰金。
意圖供自己或他人犯罪之用，而犯前二項之罪者，處無期徒刑或
7 年以上有期徒刑，併科新臺幣 1 千萬元以下罰金。
未經許可，持有、寄藏或意圖販賣而陳列第 1 項所列槍枝者，
處 3 年以上 10 年以下有期徒刑，併科新臺幣 7 百萬元以下罰
金。
第 1 項至第 3 項之未遂犯罰之。
犯第 1 項、第 2 項或第 4 項有關空氣槍之罪，其情節輕微者
，得減輕其刑。